

TEL: 034 17 899 62

39 ANS, CELIBATAIRE

Email: malalalove@live.fr malalaraheri7@gmail.com

Lot :IIN39Bis Analamahitsy ANTANANARIVO

LINGUISTIQUES

Malagasy: Langue maternelle

Français: Langue comprise et

pratiquée

Anglais : Langue lue et écrite

CENTRE D'INTERETS

Réseaux sociaux (Facebook, Instagram, ...)

QUALITES:
Sens de l'initiative
Implication
Autonomie
Relationnel/ Dynamique
COMPETENTE, SERIEUSE,

RAHERIMALALA Modestine

Assistante Administrative expérimentée, 6ans dans le secteur de la sécurité incendie. Dynamique et polyvalente, je suis efficace dans l'accueil des clients et la gestion de la facturation. Ayant travaillée dans diverses sociétés, je fais preuve de souplesse pour m'adapter rapidement à la diversité des tâches confiées.

EXPERIENCES PROFESSIONNELLES

2016-2023 : Société APPEL Ankorondrano Antananarivo

Assistante administrative :

Réaliser des Tableaux de bord de suivi du chiffre d'affaires Accueillir les clients ; gérer les appels téléphoniques et trier les courriers

Gérer la facturation (acompte, solde...); suivre les paiements et relances.

Créer des notes internes, d'emails et de compte rendu pour la Direction

2012-2015: EASYTECH MADAGASCAR

OP DE GESTION

2011: TALIA S.A Zone Zital Ankorondrano ASSISTANTE ADMINISTRATIVE

2010 : INFORMATIQUE ET COMMUNICATION MULTIMEDIA TRAITEMENT DE TEXTE SUR LA BASE DE DONNEES

2009 : MADAGASCAR INFORMATIQUE SYSTEME

COMPOSITION DES LIVRES

2008 : DIADEIS MADAGASCAR SAISIE STRUCTUREE (XML)

DIPLOMES

2007-2009: Diplôme de technicien supérieur en informatique et gestion

IESTIME Antaninandro Antananarivo

2003-2004: Diplôme du BACC

IEFPA ACEEM Analakely Antananarivo

1997-1998 : Diplôme du BEPC

Collège Maria Manjaka Andohalo Antananarivo

1991-1992: Diplôme DU CEPE

Collège SAINT JOSEPH DE CLUNY Antananarivo

FORMATIONS

2022 : Formation en rédacteur web, Référence SEO....

2005 : Formation en informatique bureautique (WORD, EXCEL) A

L'ESPAFORM AMBOHIMIANDRA

2003 : Formation en « ENGLISH COMMUNICATION » GAME (GUIDE ASSET AND MODERN ENGLISH ANTANINANDRO)